# 求助陈版主以及各位版主老师：关于上市规则对关联方定义的疑问

提问人：LF2019 时间：2020-03-18 19:28:16
摘取《上海证券交易所股票上市规则》部分条例如下：
10.1.3 具有以下情形之一的法人或其他组织，为上市公司的关联法人：
（一）直接或者间接控制上市公司的法人或其他组织；
（二）由上述第（一）项直接或者间接控制的除上市公司及其控股子公司以外的法人或其他组织；
10.1.6 具有以下情形之一的法人或其他组织或者自然人，视同上市公司的关联人：
（一）根据与上市公司或者其关联人签署的协议或者作出的安排，在协议或者安排生效后，或在未来 12 个月内，将具有第10.1.3条或者第10.1.5条规定的情形之一；
（二）过去 12 个月内，曾经具有第10.1.3条或者第10.1.5条规定的情形之一。
举例如下：A控股B和C，B控股D，其中B为上交所主板上市公司。
在 2019 年 5 月份A转让了对C的全部股权，B转让对D的全部股权；B一直和C/D有交易往来。
在B公司 2019 年度审计的时候，针对C/D两个公司股权转让日后的交易是否认定为关联交易：
1 、C是B兄弟公司，按照上述条款，在过去 12 个月符合10.1.3（二）的规定， 2019 年股权转让日后的交易应披露为关联交易。
2 、D是B的子公司，10.1.3（二）明确规定不包括子公司， 2019 年股权转让日后的交易不应披露为关联交易。
疑问：站在A公司的角度，C/D都是他的控股公司，为何在处置股权后，对于上市公司关联交易的认定会有区别，如何理解这样的规定？
望各位老师百忙之中抽空解惑，谢谢！

回答人：chenyiwei
从证券监管角度，中国证监会监管和规范的关联方是指能够控制上市公司或影响上市公司的决策而损害上市公司利益的各方，在这里不包括上市公司的子公司、合营企业、联营企业（因为这三者不可能反过来影响上市公司，导致上市公司对其利益倾斜）。同时证券监管角度下对关联方的定义还包括历史关联人（过去十二个月存在关联关系的关联方）和潜在关联人（基于协议安排未来十二个月内存在关联关系的关联方）。这一点与企业会计准则对关联方的定义和界定范围都是不同的。所以会出现你说的情况。